【裁判字號】    97,訴,525
【裁判日期】    970229
【裁判案由】    毒品危害防制條例
【裁判全文】
臺灣板橋地方法院刑事判決               97年度訴字第525號
公  訴  人  臺灣板橋地方法院檢察署檢察官
被      告  甲○○
                  （另案於臺灣臺北看守所羈押中）
上列被告因毒品案件，經檢察官提起公訴（96年度毒偵字第9556
號），本院以簡式審判程序審理，判決如下：
    主  文
甲○○施用第一級毒品，累犯，處有期徒刑捌月；又施用第二級
毒品，累犯，處有期徒刑肆月。應執行有期徒刑拾月。
    事實及理由
一、本件係依刑事訴訟法第273 條之1 第1 項規定，以簡式審判
    程序審理，合先敘明。
二、本件除被告甲○○施用第1 、2 級毒品之時間、地點，應補
    充記載為：96年11月21日晚上7 時許，先、後在土城中央路
    媽祖田友人住處，分別施用第1 、2 級毒品，暨證據部分加
    列：被告於本院準備程序、審理程序之自白外，其餘之犯罪
    事實、證據，均引用如附件起訴書之記載。
三、核被告甲○○所為，係犯毒品危害防制條例第10條第1 項、
    第2 項之罪，被告施用各該毒品前之持有各該毒品之行為，
    為各該施用之高度行為所吸收，不另論罪；所犯如上2 罪，
    犯意個別、行為互殊，要件亦異，為數罪，應予分論併罰。
    被告有如起訴書所載前案，並經執行完畢，有本院97年2 月
    18日列印之臺灣高等法院被告前案紀錄表在卷可稽，其於有
    期徒刑執行完畢後之5 年以內，再故意犯本件有期徒刑以上
    之罪，均為累犯，應各依法加重其刑；爰審酌被告素行、動
    機、目的、施用毒品所生危害，以及犯罪後坦承犯行之態度
    等一切情狀，酌情分別從輕量處如主文所示之刑，並定其應
    執行之刑。至扣案如起訴書所載之物，已為公訴人於被告另
    案涉嫌販賣毒品部分之案件（起訴書案號：臺灣板橋地方法
    院檢察署96年度偵字第28285 號起訴書；本院案號：97年度
    訴字第31號），列為犯罪之證據，爰不於本件施用犯行部分
    為沒收之宣告，附帶說明。
據上論斷，應依刑事訴訟法第273 條之1 第1 項、第299 條第1
項前段、第310 條之2 、第454 條第2 項，毒品危害防制條例第
10條第1 項、第2 項，刑法第11條前段、第47條第1 項、第51條
第5 款，判決如主文。
本案經檢察官吳文正到庭執行職務。
中    華    民    國    97    年    2     月    29    日
                        刑事第5 庭法  官  黎錦福
上列正本證明與原本無異。
如不服本判決，應於判決送達後10日內敘明上訴理由，向本院提
出上訴狀（應附繕本），上訴於臺灣高等法院。
                                  書記官  蔡麗春
中    華    民    國    97    年    2     月    29    日
附錄本案論罪科刑法條全文：
毒品危害防制條例第10條
施用第一級毒品者，處6 月以上5 年以下有期徒刑。
施用第二級毒品者，處3 年以下有期徒刑。
.........................................................
附件：
臺灣板橋地方法院檢察署檢察官起訴書
                                    96年度毒偵字第9556號
    被   告  甲○○  男  26歲（民國○○年○月○○日生）
                     住臺北縣土城市○○路○段240號4樓
                     國民身分證統一編號：Ｚ000000000號
                     （現另案在臺北看守所羈押中）
上列被告因違反毒品危害防制條例案件，業經偵查終結，認應提
起公訴，茲將犯罪事實及證據並所犯法條分敘如下：
        犯罪事實
一、甲○○前因施用毒品案件，經依臺灣板橋地方法院91年度毒
    聲字第306 號裁定送強制戒治，嗣因戒治成效評定合格，由
    同法院裁定停止戒治，所餘戒治期間付保護管束，於民國92
    年4 月23日停止戒治付保護管束期滿未經撤銷視為執行完畢
    ，該案並經同法院以91年度板簡字第545號判處有期徒刑4月
    確定。復於92年間，因恐嚇案件，經同法院以92年度訴字第
    540 號判處有期徒刑1年2月確定，前開二罪經裁定應執行有
    期徒刑1年4月。再於93年間，因傷害等案件，經臺灣高等法
    院以93年度上訴字第1501號判處有期徒刑5 月確定，上開各
    罪接續執行，甫於96年8 月30日縮刑期滿執行完畢。詎其仍
    未戒除毒癮，復基於施用第一級毒品海洛因及第二級毒品甲
    基安非他命之犯意，於96年11月21日晚上，在臺北縣土城市
    ○○路上某處，施用第一級毒品海洛因，另於96年11月22日
    為警查獲採尿前回溯96小時內之某時，在不詳處所，施用第
    二級毒品甲基安非他命。嗣於96年11月21日22時50分許，在
    臺北縣土城市○○路147號前為警查獲，並扣得海洛因8包（
    總毛重共26.62公克）、甲基安非他命2包（總毛重共0.87公
    克）、海洛因殘渣袋9 個、分裝袋142個、分裝勺4支、電子
    磅秤1台。
二、案經臺北縣政府警察局土城分局報告偵辦。
        證據並所犯法條
一、證據清單及待證事實
┌──┬───────────┬────────────┐
│項次│  證   據   名   稱   │   待   證   事   實    │
├──┼───────────┼────────────┤
│ 一 │被告甲○○於警詢之供述│被告於上開時、地施用第一│
│    │。                    │級毒品海洛因之事實。    │
├──┼───────────┼────────────┤
│ 二 │臺灣檢驗科技股份有限公│被告施用海洛因及甲基安非│
│    │司濫用藥物尿液檢驗報告│他命之事實。            │
│    │及濫用藥物檢驗報告、法│                        │
│    │務部調查局鑑定書。    │                        │
├──┼───────────┼────────────┤
│ 三 │扣案之海洛因 8包（總毛│被告施用海洛因及甲基安非│
│    │重共 26.62公克）、甲基│他命之事實。            │
│    │安非他命 2包（總毛重共│                        │
│    │0.87公克）、海洛因殘渣│                        │
│    │袋9個、分裝袋142個、分│                        │
│    │裝勺4支、電子磅秤1台。│                        │
├──┼───────────┼────────────┤
│ 四 │刑案資料查註紀錄表、全│被告於強制戒治執行完畢釋│
│    │國施用毒品案件紀錄表。│放後，五年內再犯施用毒品│
│    │                      │之事實。                │
└──┴───────────┴────────────┘
二、核被告所為，係犯毒品危害防制條例第10條第1 、2 項之施
    用第一、二級毒品罪嫌。其施用海洛因、安非他命前後持有
    海洛因、安非他命之低度行為為其施用之高度行為所吸收，
    不另論罪。被告所犯上開二罪間，犯意各別，罪名互異，請
    予分論併罰。又被告有犯罪事實欄所載受有期徒刑執行完畢
    等情，有本署刑案資料查註紀錄表附卷可稽，其於受有期徒
    刑之執行完畢後，五年以內故意再犯有期徒刑以上之罪，請
    依累犯規定加重其刑。扣案之海洛因8 包（總毛重26.62 公
    克）、安非他命2 包（總毛重0.87公克）、海洛因殘渣袋9
    個、分裝袋142 個、分裝勺4 支、電子磅秤1 台，併請依法
    宣告沒收、銷燬之。
三、依刑事訴訟法第251 條第1 項提起公訴。
    此  致
臺灣板橋地方法院
中    華    民    國    96    年    12    月    28    日
                                檢察官  乙○○
上正本證明與原本無異
中    華    民    國    97    年    1     月    4     日
                                書記官
附錄法條：
毒品危害防制條例第10條
施用第一級毒品者，處6 月以上5 年以下有期徒刑。
施用第二級毒品者，處3 年以下有期徒刑。


司法院資訊處製作；財團法人民間司法改革基金會備份。
